【裁判字號】    97,基小,1076
【裁判日期】    970626
【裁判案由】    給付借款
【裁判全文】
臺灣基隆地方法院民事判決            97年度基小字第1076號
原      告  華南商業銀行股份有限公司
法定代理人  甲○○
訴訟代理人  賴良茜
            郭國強
            許至翔
被      告  乙○○
上列當事人間請求給付借款事件，本院於 97年6月17日言詞辯論
終結，判決如下：
    主  文
被告應給付原告新臺幣參萬柒仟捌佰陸拾玖元，及其中新臺幣參
萬柒仟伍佰貳拾壹元自民國九十六年十一月二十二日起至清償日
止，按年息百分之二十計算之利息。
訴訟費用新臺幣壹仟元由被告負擔。
本判決得假執行。
    事實及理由要旨
一、原告起訴主張：
（一）被告乙○○於民國 93年6月18日與原告簽立小額循環信用
      貸款契約書，約定以原告所發之現金卡為理財工具並開設
      相關帳戶以循環使用。詎料被告自96年11月21日起並未依
      約還款，尚積欠如主文第 1項所示之本金、利息，為此提
      出本訴，聲明如主文第1項所示。
（二）原告並提出小額循環信用貸款契約書影本、貸還款交易明
      細表等影本各一件為證。
二、被告則到庭辯稱：伊承認有欠如原告訴之聲明所稱之欠款，
    但沒有辦法一次清償，希望能夠分期云云。
三、得心證之理由：
（一）經查原告上開主張，業據提出小額循環信用貸款契約書影
      本、貸還款交易明細表等影本各一件為證，被告對此亦不
      爭執，本院審酌上開證物與原告之主張相符，應堪信為真
      實。
（二）被告雖以無資力可一次清償上開債務，並求以分期給付以
      資抗辯，惟有無資力償還，乃執行問題，不能據為不履行
      義務之抗辯（參看最高法院19年度上字第1733號判例），
      被告之抗辯自無可採。從而，原告依消費借貸之法律關係
      ，請求被告給付如主文第 1項所示之本金及利息，為有理
      由，應予准許。
四、本件係小額訴訟為被告敗訴之判決，依民事訴訟法第 436條
    之20規定，應依職權宣告假執行。
五、本件訴訟費用即第一審裁判費新臺幣1,000元由被告負擔。
六、據上論斷，本件原告之訴為有理由，依民事訴訟法第 436條
    之20、第78條、第436條之19第1項，判決如主文。
中    華    民    國    97    年    6    月    26    日
                  基隆簡易庭法  官  王翠芬
以上正本係照原本作成。
對於本件判決如有不服，應於收受送達後20日內向本院提出上訴
書狀，上訴於本院合議庭，並按他造當事人之人數附具繕本。
當事人之上訴，非以判決違背法令為理由不得為之，上訴狀應記
載上訴理由，表明下列各款事項：
(一)原判決所違背之法令及其具體內容。
(二)依訴訟資料可認為原判決有違背法令之具體事實。
中    華    民    國    97    年    6    月    26    日
                            書記官  林建清


司法院資訊處製作；財團法人民間司法改革基金會備份。
